el: Θέση σπείρας στο αδράχτι: Ρυθμιζόμενο/συρόμενο; Κάτω σφονδύλι; Αφαιρούμενο; Πάνω σφονδύλι; Άλλο
hr-HR: Položaj spirala padajućeg vretena: Podesivo / klizno; Donji pršljen; Uklonjivo; Gornji pršljen; Ostalo
pl: Pozycja przęślika wrzeciona drop spindle: Regulowany/przesuwny; Dolny przęślik; Zdejmowany; Górny przęślik; Inne
vi: Vị trí vòng răng trục chính: Có thể điều chỉnh/trượt; Vòng đáy; Có thể tháo rời; Vòng đỉnh; Khác
sk-SK: Poloha závitu sklopného vretena: Nastaviteľné/posuvné; Spodný praslen; Odnímateľný; Vrchný praslen; Iné
es: Posición del huso de caída: Ajustable/deslizante; Volante inferior; Extraíble; Volante superior; Otro
nl: Spintol schijf positie: Verstelbaar/verschuifbaar; Onderwervel; Verwijderbaar; Bovenwervel; Overige
cs: Poloha přeslenu na ručním vřetenu: Nastavitelné/posuvné; Spodní přeslen; Odnímatelné; Horní přeslen; Jiné
da: Spindelhjulets placering: Justerbar/forskydelig; Bundvægt; Aftagelig; Topvægt; Andet
bg-BG: Позиция на макаричката при падащото вретено: Регулируем/плъзгащ се; Долно разположен; Сваляем; Горно разположен; Друго
zh-TW: 手紡錠錠輪位置: 可調式/滑動式; 底部紡輪; 可拆式; 頂部紡輪; 其他
th: ตำแหน่งแผ่นน้ำหนักบนแกนปั่นด้าย: ปรับได้/เลื่อนได้; วงล้อล่าง; ถอดได้; ตำแหน่งบน; อื่นๆ
pt-PT: posição do fuso Drop: Ajustável/deslizante; Rodela inferior; Amovível; Rodela superior; Outro
hu: Kézi orsó nehezékének pozíciója: Állítható/csúsztatható; Alsó karikás; Levehető; Felső karikás; Egyéb
pt-BR: Posição do disco do fuso: Ajustável/deslizante; Volante inferior; Removível; Volante superior; Outros
fr: Position de la fusaïole sur fuseau suspendu: Ajustable/coulissante; Fusaïole basse; Amovible; Fusaïole haute; Autre
ro-RO: Poziția rotiței de fus: Reglabilă/glisantă; Volantă inferioară; Detașabilă; Volantă superioară; Altele
en: Drop spindle whorl position: Adjustable/sliding; Bottom-whorl; Removable; Top-whorl; Other
tr: El iği ağırlık konumu: Ayarlanabilir/kayar; Alt ağırşak; Çıkarılabilir; Üst ağırşak; Diğer
it: Posizione della vite Drop: Regolabile/scorrevole; Fuseruola inferiore; Rimovibile; Fuseruola superiore; Altro
ja: Dropスピンドルホイールの位置: 調整可能/スライド式; ボトムウォール; 取り外し可能; トップウォール; その他
nb: Plassering av tregarnsnella på håndtein: Justerbar/glidende; Bunntrinse; Avtakbar; Topptrinse; Annet
de: Position des Fallspindelwirtels: Verstellbar/Verschiebbar; Tiefwirtel; Abnehmbar; Hochwirtel; Sonstige
ko: 드롭 스핀들 휠 위치: 조절형/슬라이딩; 하단 가락바퀴; 탈착식; 상단 가락바퀴; 기타
lt-LT: Verpimo verpstės verpstuko padėtis: Reguliuojamas / slankiojantis; Apatinis smagratis; Nuimamas; Viršutinis smagratis; Kita
ru: Положение шкива на веретене: Регулируемое/скользящее; Нижнее пряслице; Съемное; Верхнее пряслице; Другое
zh-CN: 落锭纺轮安装位置: 可调节/滑动式; 下轮式; 可拆卸; 上轮式; 其他
sl-SI: Položaj vztrajnika na ročnem vretenu: Nastavljiv/drsni; Spodnji vretenec; Odstranljiv; Zgornji vretenec; Drugo
sv: Sländvirvelns position: Justerbar/glidande; Bottenvikt; Avtagbar; Toppvikt; Övrigt
fi: Värttinän kehrän sijainti: Säädettävä/liukuva; Alakehrä; Irrotettava; Yläkehrä; Muu